臺灣臺中地方法院刑事判決　　94年度訴字第1953號
公　訴　人　臺灣臺中地方法院檢察署檢察官
被　　　告　丙○○
指定辯護人　本院公設辯護人　甲○○
上列被告因違反毒品危害防制條例案件，經檢察官提起公訴（九
十四年度偵字第四六○號），本院判決如下：
    主  文
丙○○連續販賣第二級毒品，處有期徒刑玖年，褫奪公權肆年。
扣案如附表所示之毒品，均沒收銷燬之；扣案之門號：0000
000000號、0000000000號行動電話手機各壹支
（各含ＳＩＭ卡壹枚），空夾鏈袋壹包，研磨缽貳組，及塑膠空
瓶壹包，均沒收；犯罪所得現金新臺幣貳萬元，沒收，如全部或
一部不能沒收時，以其財產抵償之。
    犯罪事實
一、(一)丙○○明知大麻、ＭＤＭＡ及Ｋ他命分別為毒品危害防制
    條例第二條第二項第二款、第三款所定之第二級毒品及第三
    級毒品，竟仍基於意圖營利而販賣第二級毒品及第三級毒品
    之概括犯意，自民國九十二年十二月某日起，至九十三年十
    二月二十三日晚上十一時四十分許止，先向不詳姓名年籍之
    成年人，以不詳之代價，在不詳地點，販入數量不詳之第二
    級毒品大麻、第二級毒品ＭＤＭＡ及第三級毒品Ｋ他命後，
    再以其所租用之門號：0000000000號、0000
    000000號行動電話，連續多次接受乙○○（涉嫌販賣
    毒品部分，業經公訴人以九十三年度偵字第二一三○九號為
    不起訴處分確定；涉嫌持有毒品或施用毒品部分，另案由公
    訴人偵查中）以門號：0000000000號行動電話，
    來電向其訂購第二級毒品大麻、第二級毒品ＭＤＭＡ及第三
    級毒品Ｋ他命。其隨將乙○○來電所訂購之毒品種類（或訂
    購一種毒品，或同時訂購二種毒品，或同時訂購三種毒品）
    及數量，以夾鏈袋包裝（或再以信封為外包裝）後，以第二
    級毒品大麻每包新臺幣（下同）二千元至二千五百元，第二
    級毒品ＭＤＭＡ每顆三百元至三百五十元，及第三級毒品Ｋ
    他命一包一千二百元之代價，在臺中市○區○○路與北平路
    交叉路口附近或臺中市○區○○路與中華路交叉路口附近，
    將之同時販售交付予乙○○。其每次販售交易所得自一千二
    百元起，至五千元不等。丙○○即以此方式，連續同時販賣
    第二級毒品大麻、第二級毒品ＭＤＭＡ及第三級毒品Ｋ他命
    予乙○○，先後共計十餘次（後述之最後一次係販賣未遂）
    。其先後販賣所得共計兩萬元，憑資牟利。(二)嗣於九十三年
    十一月十九日下午二時十五分許，經警查獲曾委託乙○○於
    九十三年十月間某日晚間，以二千五百元之代價，代為向丙○○購買第二級毒品大麻一包（淨重○．三八公克，空包裝
    重○．三○公克），而持有第二級毒品大麻之戊○○（持有
    第二級毒品部分，業本院以九十四年度中簡字第五五○號判
    處拘役五十日確定）後，由戊○○指認，再經警循線查獲乙○○。隨經乙○○於九十三年十二月二十三日晚上十一時十
    六分許，同意配合警方查緝丙○○，而由乙○○以門號：0
    000000000號行動電話手機，撥打由丙○○所承租
    使用之門號：0000000000號行動電話，向丙○○
    表示欲購買第二級毒品大麻一包及第二級毒品ＭＤＭＡ三顆
    。雙方約定在臺中市○區○○路與北平路交叉路口附近見面
    交易。隨於九十三年十二月二十三日晚間十一時四十分許，
    經警在上揭地點附近埋伏，而當場逮捕搭乘由不知情之洪啟
    明所駕駛之營業用計程車前來該處，欲與乙○○交易之丙○○，致未能得逞，並為警在丙○○身上扣得第二級毒品大麻
    一包（驗前毛重約二．二公克，事後經與另一包第二級毒品
    大麻合併送驗後，合計淨重三．一五公克．空包裝總重一．
    二八公克），第二級毒品ＭＤＭＡ三顆（詳如附表編號二所
    示），及其所有供其販賣毒品所用之門號：0000000
    000號行動電話手機一支（含ＳＩＭ卡一枚）。(三)隨由丙○○帶同員警至其臺中市○區○○路二段九號八樓之三一室
    租屋處，經其同意搜索後，為警於九十三年十二月二十四日
    凌晨三時三十分許，扣得第二級毒品大麻一包（驗前毛重約
    二．三公克，事後經與另一包第二級毒品大麻合併送驗後，
    合計淨重三．一五公克．空包裝總重一．二八公克），如附
    表編號三至附表編號五所示之毒品，及丙○○所有供其犯販
    賣毒品罪所用之門號：0000000000號行動電話手
    機一支（含ＳＩＭ卡一枚），空夾鏈袋一包，研磨缽二組，
    塑膠空瓶一包。
二、案經臺中市警察局移送臺灣臺中地方法院檢察署檢察官偵查
    起訴。
    理  由
一、(一)訊據被告丙○○固不否認：曾於九十三年間，向案外人乙○○收取兩千元到三千元不等之現金數次，並曾交付以信封
    包裝之不詳物品予案外人乙○○。嗣於上開時地，為警當場
    查獲，並在其身上扣得上開證物；隨於上開時地，經其同意
    搜索後，為警扣得上開證物之事實，惟矢口否認有何販賣第
    二級毒品大麻、第二級毒品ＭＤＭＡ及第三級毒品Ｋ他命等
    犯行，辯稱：其只是代姓名年籍不詳、綽號「阿猴」之成年
    男子，向案外人乙○○收錢，及交付以信封包裝之不詳物品
    予案外人乙○○。其並不知道向案外人乙○○所收之金錢係
    案外人「阿猴」販賣毒品予案外人乙○○之價金，其亦不知
    道信封內所裝之物品係毒品。為警於上開時間，在其上開租
    屋處所扣得之第二級毒品大麻、第二級毒品ＭＤＭＡ及第三
    級毒品Ｋ他命與相關物品，均係案外人「阿猴」所有，但其
    並不知案外人「阿猴」之姓名及年籍資料。另為警於上開時
    地，在其身上所查獲之第二級毒品大麻一包與第二級毒品Ｍ
    ＤＭＡ三顆，係其所有，供其自行施用，並非要將之販賣予
    案外人乙○○。案外人乙○○、戊○○二人係互相勾串，要
    將所有不利的事，都推給其云云。(二)惟查：１、(1)被告曾自
    九十二年十二月某日起，至九十三年十二月二十三日晚上十
    一時四十分許止，以其所租用之門號：000000000
    0號、0000000000號行動電話，連續多次接受由
    案外人乙○○以門號：0000000000號行動電話，
    來電向其訂購第二級毒品大麻、第二級毒品ＭＤＭＡ及第三
    級毒品Ｋ他命。其隨將案外人乙○○來電所訂購之毒品種類
    （或訂購一種毒品，或同時訂購二種毒品，或同時訂購三種
    毒品）及數量，以夾鏈袋包裝（或再以信封為外包裝）後，
    以第二級毒品大麻每包二千元至二千五百元，第二級毒品Ｍ
    ＤＭＡ每顆三百元至三百五十元，及第三級毒品Ｋ他命一包
    一千二百元之代價，在臺中市○區○○路與北平路交叉路口
    附近或臺中市○區○○路與中華路交叉路口附近，將之同時
    販售交付予案外人乙○○。其每次販售交易所得自一千二百
    元起，至五千元不等。其即以此方式，連續同時販賣第二級
    毒品大麻、第二級毒品ＭＤＭＡ及第三級毒品Ｋ他命予案外
    人乙○○，先後共計十餘次（最後一次係販賣未遂）。其先
    後販賣所得共計兩萬元。(2)嗣於九十三年十一月十九日下午
    二時十五分許，經警查獲曾委託案外人乙○○於九十三年十
    月間某日晚間，以二千五百元之代價，代為向被告購買第二
    級毒品大麻一包（淨重○．三八公克，空包裝重○．三○公
    克），而持有第二級毒品大麻之案外人戊○○（持有第二級
    毒品部分，業本院以九十四年度中簡字第五五○號判處拘役
    五十日確定）後，由案外人戊○○指認，再經警循線查獲案
    外人乙○○。隨經案外人乙○○於九十三年十二月二十三日
    晚上十一時十六分許，同意配合警方查緝被告，而由案外人
    乙○○以門號：0000000000號行動電話手機，撥
    打由被告所承租使用之門號：0000000000號行動
    電話，向被告表示欲購買第二級毒品大麻一包及第二級毒品
    ＭＤＭＡ三顆。雙方約定在臺中市○區○○路與北平路交叉
    路口附近見面交易。隨於九十三年十二月二十三日晚間十一
    時四十分許，經警在上揭地點附近埋伏，而當場逮捕搭乘由
    不知情之案外人洪啟明所駕駛之營業用計程車前來該處，欲
    與案外人乙○○交易之被告，致未能得逞，並為警在被告身
    上扣得第二級毒品大麻一包（驗前毛重約二．二公克，事後
    經與另一包第二級毒品大麻合併送驗後，合計淨重三．一五
    公克．空包裝總重一．二八公克），如附表編號二所示之第
    二級毒品ＭＤＭＡ三顆，及其所有供其販賣毒品所用之門號
    ：0000000000號行動電話手機一支（含ＳＩＭ卡
    一枚）。(3)隨由被告帶同員警至其臺中市○區○○路二段九
    號八樓之三一室租屋處，經其同意後，為警於九十三年十二
    月二十四日凌晨三時三十分許，扣得第二級毒品大麻一包（
    驗前毛重約二．三公克，事後經與另一包第二級毒品大麻合
    併送驗後，合計淨重三．一五公克．空包裝總重一．二八公
    克），與如附表編號三至附表編號五所示之毒品，及被告所
    有供其犯販賣毒品罪所用之門號：0000000000號
    行動電話手機一支（含ＳＩＭ卡一枚），空夾鏈袋一包，研
    磨缽二組，塑膠空瓶一包之事實，業據證人乙○○於九十四
    年十一月九日本院審理時，結述綦詳，核與證人戊○○於同
    日本院審理時之結述相符（參本院卷第一五七頁至第一七二
    頁），並有搜索扣押筆錄二紙，照片十二幀附於警詢卷內，
    0000000000號行動電話租用人資料、法務部調查
    局九十四年二月四日調科壹字第一二○○一五二四五號鑑定
    通知書各一紙附於偵查卷第七一頁、第七二頁、第七四頁，
    內政部警政署刑事警察局九十四年八月十九日刑鑑字第○九
    四○○九九一八八號鑑定書、九十三年度偵字第二一三○九
    號不起訴書處分書、本院九十四年度中簡字第五五○號刑事
    簡易判決、門號：0000000000號行動電話基本資
    料查詢暨通聯紀錄（內有該行動電話曾與證人乙○○所使用
    之門號：0000000000號行動電話通話之紀錄）各
    一份附於本院卷第三九頁、第四○頁、第一○一頁至第一○
    三頁、第一三九頁至第一四三頁可參，及門號：00000
    00000號行動電話通聯紀錄（內有該行動電話曾與證人
    乙○○所使用之門號：0000000000號行動電話通
    話之紀錄）一冊附卷可稽。此外，復有如附表所示之毒品，
    及門號：0000000000號、0000000000
    號行動電話手機各一支（各含ＳＩＭ卡一枚），空夾鏈袋一
    包，研磨缽二組，塑膠空瓶一包扣案可資佐證。２、被告固
    辯稱：其僅受案外人「阿猴」之指示，向證人乙○○收錢，
    及交付以信封包裝之不詳物品予證人乙○○（參本院卷第一
    六八頁）云云，核與證人乙○○於本院審理時，結述：每次
    打電話都是被告接的，每次接電話、收錢及交付毒品都是被
    告一人，沒有被告以外之人（參本院卷第一六四頁）等語相
    悖。被告復辯稱：在其上開租屋處，為警所查獲之上開第二
    級毒品大麻、第二級毒品ＭＤＭＡ及第三級毒品Ｋ他命與相
    關物品，均係案外人「阿猴」所有，並非其所有云云。惟被
    告上開租屋處係由被告所承租等情，業據被告供承在卷（參
    本院卷第一七八頁、第一七九頁），並有房屋租賃契約書一
    份附於偵查卷證物袋內，及收據一紙附於警詢卷內。且被告
    自案發後，迄今均無法提供案外人「阿猴」之姓名年籍資料
    ，供員警、檢察官及本院查證是否確有該人存在。在在足認
    被告上開所辯，應係虛構之詞，不足採信。３、被告另辯稱
    ：證人乙○○、戊○○二人係互相勾串，要將所有不利的事
    ，都推給其云云。惟證人乙○○、戊○○二人與被告均非熟
    識，且渠等與被告間亦無金錢糾紛或宿怨存在等情，除據被
    告供承在卷外，亦據證人乙○○、戊○○二人結述在卷（參
    本院卷第一七二頁）。且證人乙○○涉嫌販賣毒品案件，業
    經臺灣臺中地方法院檢察署檢察官於九十四年三月二十一日
    ，以九十三年度偵字第二一三○九號為不起訴處分確定；證
    人戊○○所犯持有第二級毒品部分，業經本院於九十四年二
    月十六日，以九十四年度中簡字第五五○號判處拘役五十日
    確定（參本院卷第九五頁、第九七頁、第一○一頁至第一○
    三頁所附之該二人臺灣高等法院前案紀錄表二紙及刑事簡易
    判決、不起訴處分書各一份）。衡諸常情，該二證人應無在
    渠等己身之案件均已終結確定後，尚甘冒偽證重罪之險，於
    本院審理時，故意撰詞聯告誣陷被告之理。由此堪認被告上
    開所辯，應無可採。４、政府近年來為查禁毒品，不遺餘力
    ，致一般人不易取得毒品，故毒品價格相當昂貴。且販賣第
    二級毒品及販賣第三級毒品均屬重罪，被告主觀上若無營利
    之意圖，且實質上若非有利可圖，其應無可能會甘冒販賣第
    二級毒品及販賣第三級毒品之重罪之險，無端平價地供應交
    付第二級毒品大麻、第二級毒品ＭＤＭＡ及第三級毒品Ｋ他
    命予與其不熟識之證人乙○○。由此堪認被告主觀上應具有
    營利之意圖甚明。５、綜上所述，本件事證明確，被告犯行
    已堪認定。
二、(一)核被告所為，係犯毒品危害防制條例第四條第二項販賣第
    二級毒品大麻既遂罪、同條第六項、第二項販賣第二級毒品
    大麻未遂罪、同條例第四條第二項販賣第二級毒品ＭＤＭＡ
    既遂罪、同條第六項、第二項販賣第二級毒品ＭＤＭＡ未遂
    罪，及同條例第四條第三項販賣第三級毒品Ｋ他命罪。公訴
    人漏未斟酌：被告所犯連續販賣第二級毒品ＭＤＭＡ之犯行
    部分，業已達既遂等情，而認被告該部分所為，係犯連續販
    賣第二級毒品ＭＤＭＡ未遂罪，尚有未洽。被告所犯持有第
    二級毒品大麻與持有第二級毒品ＭＤＭＡ之低度行為，業分
    別為其所犯販賣第二級毒品大麻與販賣第二級毒品ＭＤＭＡ
    之高度行為所吸收，均不另論罪。被告先後多次販賣第二級
    毒品大麻、第二級毒品ＭＤＭＡ及第三級毒品Ｋ他命之行為
    ，均時間緊接，各犯罪構成要件相同之罪，顯係分別基於概
    括之犯意為之，均為連續犯，應各依刑法第五十六條規定，
    各論以較重之連續販賣第二級毒品大麻既遂一罪、較重之連
    續販賣第二級毒品ＭＤＭＡ既遂一罪，及連續販賣第三級毒
    品Ｋ他命一罪，並各加重其刑（惟就連續販賣第二級毒品大
    麻及連續販賣第二級毒品ＭＤＡＭ之法定刑為無期徒刑部分
    ，依法均不得加重其刑）。被告以一連續販賣之行為，同時
    觸犯販賣第二級毒品大麻既遂、販賣第二級毒品ＭＤＭＡ既
    遂，及販賣第三級毒品Ｋ他命等三罪，為想像競合犯，應依
    刑法第五十五條規定，從一較重且情節較重之連續販賣第二
    級毒品大麻既遂一罪處斷。公訴人漏未斟此，而認被告所犯
    上開三罪間，犯意各別，行為互殊，應予分論併罰，尚有未
    洽。被告所犯自九十二年十二月某日起，至九十三年九月止
    ，及自九十三年十一月起，至同年十二月二十三日晚上十一
    時四十分許止之連續販賣第二級毒品大麻、連續販賣第二級
    毒品ＭＤＭＡ，及連續販賣第三級毒品Ｋ他命等犯行部分，
    因與被告經公訴人起訴之其於九十三年十月間，所犯連續販
    賣第二級毒品大麻、連續販賣第二級毒品ＭＤＭＡ，及連續
    販賣第三級毒品Ｋ他命等犯行間，分別具有連續犯及想像競
    合犯之裁判上一罪關係，均為起訴效力所及，本院自應併予
    審理，附予敘明。(二)爰審酌：被告正值青壯，高中畢業，未
    婚，係因貪圖不法利益，而從事販賣第二毒品及第三級毒品
    之行為。其所為已嚴重戕害我國之國本（造成施用毒品之國
    民身心受創），且其販賣毒品之期間非屬短期，其為警查獲
    之上開毒品數量已非屬少量，販賣毒品所得為二萬元，暨其
    犯罪後，否認犯行，態度不佳等一切情狀，量處如主文所示
    之刑，並依刑法第三十七條第二項規定，宣告褫奪公權四年
    。(三)扣案如附表所示之毒品，應依毒品危害防制條例第十八
    條第一項前段規定，予以宣告沒收銷燬之。扣案之門號：0
    000000000號、0000000000號行動電話
    手機各一支（各含ＳＩＭ卡一枚），空夾鏈袋一包，研磨缽
    二組，及塑膠空瓶一包，均係被告所有，且供其犯本件販賣
    毒品罪所用，應依毒品危害防制條例第十九條第一項規定，
    予以宣告沒收。被告因犯本件販賣毒品罪之犯罪所得現金共
    計二萬元，應依毒品危害防制條例第十九條第一項規定，予
    以宣告沒收，如全部或一部不能沒收時，以其財產抵償之。
    至扣案之第二級毒品甲基安非他命一包，及第二級毒品甲基
    安非他命吸食器、第二級毒品大麻吸食器各一組，分係供被
    告犯施用第二級毒品大麻及施用第二級毒品甲基安非他命所
    用之物（其施用第二級毒品大麻及第二級毒品甲基安非他命
    等犯行部分，經本院裁定送觀察、勒戒後，認無繼續施用傾
    向，業經公訴人以九十四年度毒偵字第九三號為不起訴處分
    確定），而非供被告犯本件販賣毒品罪所用之物，爰不予宣
    告沒收。另扣案之鑑驗編號Ｄ４藥丸一顆，並未含有第二級
    毒品ＭＤＭＡ成分，自不得予以宣告沒收，附予敘明。
據上論斷，應依刑事訴訟法第二百九十九條第一項前段，毒品危
害防制條例第四條第二項、第三項、第十八條第一項前段、第十
九條第一項，刑法第十一條、第五十六條、第五十五條、第三十
七條第二項，判決如主文。
本案經檢察官丁○○到庭執行職務。
中　　華　　民　　國　　94　　年　　11　　月　　23　　日
                  刑事第十二庭  審判長法　官  王鏗普
                                      法　官  羅智文
                   　　　　　　　　 　法　官　唐敏寶
以上正本證明與原本無異。
如不服本判決，應於送達後十日內向本院提出上訴狀（須附繕本
），上訴於臺灣高等法院臺中分院。
                                      書記官　魏宏銘
中　　華　　民　　國　　94　　年　　11　　月　　23　　日
附錄論罪科刑法條
毒品危害防制條例第四條
製造、運輸、販賣第一級毒品者，處死刑或無期徒刑；處無期徒
刑者，得併科新臺幣一千萬元以下罰金。
製造、運輸、販賣第二級毒品者，處無期徒刑或七年以上有期徒
刑，得併科新臺幣七百萬元以下罰金。
製造、運輸、販賣第三級毒品者，處五年以上有期徒刑，得併科
新臺幣五百萬元以下罰金。
製造、運輸、販賣第四級毒品者，處三年以上十年以下有期徒刑
，得併科新臺幣三百萬元以下罰金。
製造、運輸、販賣專供製造或施用毒品之器具者，處一年以上七
年以下有期徒刑，得併科新臺幣一百萬元以下罰金。
前五項之未遂犯罰之。
附表
一、第二級毒品大麻二包（合計淨重三．一五公克．空包裝總重
    一．二八公克）。
二、第二級毒品ＭＤＭＡ三顆（鑑驗編號Ａ，驗前總毛重一．五
    五公克、包裝塑膠袋總重○．七三公克，其中二顆之驗前總
    淨重○．八二公克，驗後總餘淨重○．二八公克）。
三、第二級毒品ＭＤＭＡ八十三顆（鑑驗編號Ｄ１至Ｄ３與Ｄ５
    ，鑑驗編號Ｄ１之其中二顆驗前總淨重九．四四公克，驗餘
    總淨重九．○七公克；鑑驗編號Ｄ２之其中二顆驗前總淨重
    七．八四公克，驗餘總淨重七．二九公克；鑑驗編號Ｄ３之
    其中二顆驗前總淨重四．四六公克，驗餘總淨重三．六六公
    克；鑑驗編號Ｄ５之淨重○．三八公克，驗餘淨重○．一七
    公克）。
四、第三級毒品Ｋ他命二十六瓶（鑑驗編號Ｂ１至Ｂ２６；鑑驗
    編號Ｂ１至Ｂ２４之驗前總毛重四一．三八公克，包裝塑膠
    瓶總重約二七．六○公克；鑑驗編號Ｂ６之驗前淨重○．六
    三公克，驗餘淨重○．四六公克；鑑驗編號Ｂ２５之驗前淨
    重一．三二公克，驗餘淨重○．○三公克；鑑驗編號Ｂ２６
    之驗前淨重○．一六公克，驗餘淨重○．○六公克）。
五、第三級毒品Ｋ他命粉末七包（鑑驗編號Ｃ１至Ｃ７，鑑驗編
    號Ｃ１與Ｃ２之驗前總毛重二．四二公克，包裝塑膠袋總重
    約一．○○公克，鑑驗編號Ｃ１之驗前淨重○．九一公克，
    驗前○．七九公克；鑑驗編號Ｃ３與Ｃ４之驗前總毛重一一
    ．六八公克，包裝塑膠袋總重約一．七○公克，鑑驗編號Ｃ
    ４之驗前淨重九．七八公克，驗餘淨重九．六七公克；鑑驗
    編號Ｃ５至Ｃ７之驗前總毛重六．四四公克，空包塑膠袋總
    重約一．四六公克，鑑驗編號Ｃ６之驗前淨重一．八一公克
    ，驗餘淨重一．七一公克）。
